【裁判字號】    90,交聲,101
【裁判日期】    901228
【裁判案由】    違反道路交通管理處罰條例聲明異議
【裁判全文】
臺灣基隆地方法院交通事件裁定                      九十年度交聲字第一０一號
    原處分機關  交通部公路局台北區監理所基隆監理站
    異  議  人
    即受處分人  甲○○
右列受處分人因違反道路交通管理處罰條例案件，對於交通部公路局台北區監理所基
隆監理站九十年十月十一日所為之處分（原處分案號：基監裁字第四二─ＺＡ000
0000號），聲明異議，本院裁定如左：
    主  文
異議駁回。
    理  由
一、本件異議意旨略以：異議人即受處分人甲○○於民國八十九年九月二十八日在高
    速公路南下八．二公里處，車速為九十公里，並未達過高速公路最高速限九十公
    里，豈能得知該處之限速為七十公里，況且行經此處之車輛車速均在九十公里上
    下，若限速七十公里反造成車輛行經此路段之危險性，況且交通員警使用測速儀
    器取締違規時，必須在該測試地點前放置警告標誌，是異議人於該路段車速維持
    於九十公里上下並無違規之處，爰依法聲明異議，請求撤銷原處分云云。
二、按汽車行駛於高速公路或設站管制之道路，而不遵管制之規定者，處汽車駕駛人
    新台幣（下同）三千元以上六千元以下罰鍰，道路交通管理處罰條例第三十三條
    第一項定有明文。
三、本件原處分機關認定異議人即受處分人於八十九年九月二十八日十二時四十二分
    駕駛車號ＥＯ─五八五六號自用小客車，在國道一號高速公路南向八．二公里處
    ，因超速二十公里（限速七十公里，異議人車速九十公里），遭內政部警政署國
    道公路警察局第一警察隊汐止分隊開單舉發異議人在高速公路上超速行駛，爰依
    法裁決罰鍰六千元。經查，異議人於前揭時、地駕車行駛車速為九十公里之事實
    ，為異議人所自認，而國道一號高速公路南向八．二公里處限速為七十公里，亦
    據內政部警政署國道公路警察局第一警察隊函覆稱：「國道一號公路南向八公里
    二００公尺處限速七十公里，限速標示各設置於七公里二００公尺處及六公里八
    ００公尺處。」有該隊九十年十一月十四日公警國一刑訴字第一五四五九號函在
    卷可稽；又該路段自八十八年四月九日起因改劃為三車道，受限於路幅不足，因
    此自基隆市起點至汐止收費站漸變端之南下路段，最高限速調整為七十公里等事
    實，亦有交通部台灣區○道○○○路局八十八年四月十六日高新（88）０二二號
    新聞資料在卷可參，按高速公路管理機關為交通部臺灣區○道○○○路局（高速
    公路交通管制規則第三條），則交通部臺灣區○道○○○路局為疏解基隆至汐止
    收費站南下壅塞之情形，而調整最高速限為七十公里，自為其職權範圍。異議人
    辯稱伊未超速，係依高速公路最高速限九十公里行駛云云，尚屬無據。
四、綜上所述，異議人確因駕車於前揭時、地超速而遭警開單舉發，並有內政部警政
    署國道公路警察局舉發違反道路交通管理事件通知單一紙在卷可稽，本件事證已
    臻明確，異議人前開所辯顯係卸責之詞，不足採信。從而，原處分機關據以援引
    首揭規定裁處罰鍰六千元，並無不當，本件異議為無理由，應予駁回。
五、據上論斷，應依道路交通案件處理辦法第十九條，裁定如主文。
中      華      民      國    九十      年      十二    月    二十八    日
                                    臺灣基隆地方法院交通法庭
                                          法  官  何  怡  
右正本證明與原本無異。
對於本件裁定如有不服，應於收受送達後五日內，向本院提出抗告書狀，敘述抗告之
理由，抗告於臺灣高等法院。
                                          書記官  湯  惠  芳
中      華      民      國    九十      年      十二    月    三十一    日


司法院資訊處製作；財團法人民間司法改革基金會備份。
